CYRIL ICHTI

Développeur PHP/JavaScript - Formateur Référent

06.58.66.55.14

cyril@seeren.fr

www.seeren.fr

Lyon



PROFIL

Ingénieur en Développement Web et formateur référent de cursus diplômants je partage l'expérience accumulée tout en pratiquant la veille technologique.

Intéressé par Javascript, le WebGL, l'Hybride, PHP et le Scrum, je m'appuie sur un recul conceptuel pour pratiquer l'empirisme et développer ma cross-fonctionnalité.

COMPÉTENCES

JavaScript

Angular	Node.js	WebGL	Cordova
PHP			
Symfony	Zend P	SR	
Scrum			
Git Docker Code Coverage Travis CI			
UML			
Enterprise	Architect		
UX			
Material De	esian Com	ponents	Adobe

LIENS



Fnac

fnac.com/ia4278442/Cyril-Ichti



GitHub

github.com/seeren



Google Play

store/apps/developer?id=Seeren



Linkedin

linkedin.com/in/cyril-ichti

EXPÉRIENCES

2017-2020 | **Formateur Référent** - Concepteur Développeur d'Application et Designer Web/Web Mobile

Pourr un acteur majeur de la formation: animation des modules, ingénierie pédagogique, suivi des candidats, évaluations, publication de supports et coordination des consultants.

2011-2019 | SEEREN - Ingénieur Développement Web

Fondateur de Seeren, développement d'applications web, formateur, web pénétration testeur, profilage et audit de performance.

2010-2011 | LGCI - Intégrateur et Développeur Web

Développement de sites web, création et intégration de templates sur CMS, print design et animation de formations web.

2006-2010 | Freelance - Formateur Web et CAO

Animation de formations web, production et conception assistée par ordinateur, intégrateur web pendant mes études.

CERTIFICATIONS

2018 | Scrum Master Professional - PSM1



scrum.org/user/421856

2016 | **Zend Certified PHP Engineer** - **ZCPE**



zend.com/en/yellow-pages/ZEND028549

FORMATIONS

2008-2011 | E. Nationale Supérieure d'Architecture

Études en Architecture, mathématiques, géometrie et dessin.

2006-2008 | E. Supérieure des Métiers Artistiques

Designer de mobilier urbain et de bureau, scénographie.

2005-2006 | Université Paul Valery

Sciences de l'homme, anthropologie et ethnologie.